臺灣桃園地方法院刑事裁定
111年度聲字第396號
聲  請  人  臺灣桃園地方檢察署檢察官
受  刑  人  林  戰



上列聲請人因受刑人數罪併罰有二裁判以上，聲請定其應執行之
刑（111年度執聲字第189號），本院裁定如下：
    主  文
林戰所犯如附表所示各罪所處之刑，應執行有期徒刑柒年陸月。
 
    理  由
一、聲請意旨略以：受刑人林戰因詐欺案件，先後經判決確定如
    附表，應依刑法第53條、第51條第5款及第50條第2項，定其
    應執行之刑，爰依刑事訴訟法第477條第1項聲請裁定等語。
二、按裁判確定前犯數罪者，併合處罰之。但有下列情形之一者
    ，不在此限：一、得易科罰金之罪與不得易科罰金之罪。二
    、得易科罰金之罪與不得易服社會勞動之罪。三、得易服社
    會勞動之罪與不得易科罰金之罪。四、得易服社會勞動之罪
    與不得易服社會勞動之罪。前項但書情形，受刑人請求檢察
    官聲請定應執行刑者，依第51條規定定之；數罪併罰，分別
    宣告其罪之刑，若宣告多數有期徒刑者，於各刑中之最長期
    以上，各刑合併之刑期以下，定其刑期，但不得逾30年，刑
    法第50條、第51條第5款分別定有明文。又數罪併罰，有二
    裁判以上者，依第51條之規定，定其應執行之刑，刑法第53
    條亦規定甚明。次按數罪併罰之案件，雖應依刑法第50條、
    第51條規定就數罪所宣告之刑定其應執行之刑，然此僅屬就
    數罪之刑，如何定其應執行者之問題，本於數宣告刑，應有
    數刑罰權，此項執行方法之規定，並不能推翻被告所犯係數
    罪之本質，若其中一罪之刑已於定執行刑之裁定前執行完畢
    ，自不因嗣後定其執行刑而影響先前一罪已執行完畢之事實
    （最高法院104年度台非字第97號判決意旨參照）。末按刑
    事訴訟法第370條第2項、第3項，已針對第二審上訴案件之
    定應執行之刑，明定有不利益變更禁止原則之適用，而分屬
    不同案件之數罪併罰有應更定執行刑之情形，倘數罪之刑，
    曾經定其執行刑，再與其他裁判宣告之刑定其執行刑時，在
    法理上亦應同受此原則之拘束。亦即，另定之執行刑，其裁
    量所定之刑期，不得較重於前定之執行刑加計後裁判宣告之
    刑之總和。而法院於裁量另定應執行之刑時，祇須在不逸脫
    上開範圍內為衡酌，而無全然喪失權衡意義或其裁量行使顯
    然有違比例原則之裁量權濫用之例外情形，並不悖於定應執
    行刑之恤刑目的者，即無違裁量權之內部性界限（最高法院
    104年度台抗字第410號裁定意旨參照）。
三、經查，受刑人因詐欺案件，分別經臺灣臺中地方法院、臺灣
    高等法院臺中分院及本院判處如附表所示之刑，並分別確定
    在案，且該案犯罪事實最後判決之法院為本院等情，有各該
    判決書及臺灣高等法院被告前案紀錄表附卷可稽。受刑人所
    犯附表編號4所載得易科罰金之罪及編號1至3、5至17所載不
    得易科罰金之罪，固屬刑法第50條第1項但書第1款所示不得
    併合處罰之情形，然受刑人於民國111年1月7日向臺灣桃園
    地方檢察署檢察官聲請就附表編號1至17之罪定其應執行刑
    ，有受刑人聲請定應執行刑聲請狀在卷可稽，參照同條第2
    項之規定，自仍應准予併合處罰。茲聲請人依刑事訴訟法第
    477條第1項規定，以本院為犯罪事實最後判決之法院，聲請
    就如附表所示各罪所處之刑定應執行之刑，其聲請經核尚無
    不合，應予准許。受刑人所犯如附表編號4之罪所處之刑，
    雖已於109年1月30日易科罰金執行完畢，仍得與附表編號1
    至3、5至17之罪所處之刑，合併定其應執行刑。受刑人所犯
    如附表編號1至11所示之罪，雖曾經臺灣高等法院臺中分院1
    09年度聲字第3101號裁定定應執行有期徒刑6年4月確定；所
    犯附表編號12至17所示之罪，曾經本院106年度原訴字第64
    號判決定應執行有期徒刑2年6月確定，依前說明，仍應有不
    利益變更禁止原則之適用，本院自應以其各罪宣告刑為基礎
    ，惟仍不得較上開已定應執行刑加計之總和有期徒刑8年10
    月為重，爰審酌受刑人所犯各罪屬相類之犯罪類型，其責任
    非難重複之程度較高而裁定受刑人應執行之刑如主文所示。
    另受刑人所犯如附表編號4所示之罪，雖原得易科罰金，但
    因與其他不得易科罰金之罪併合處罰之結果，揆諸前揭說明
    ，本院於定應執行刑時，自無再諭知易科罰金折算標準之必
    要。
四、又定應執行刑，固攸關國家刑罰權之行使，於受刑人之權益
    亦有重大影響，本應予受刑人必要之程序保障，然賦予刑事
    被告或受刑人程序保障之方式，本有事前與事後之各式程序
    保障制度可供擇採，允宜視案件類型、考量國家司法資源之
    有限性而綜衡整體司法及具體個案之訴訟經濟考量下，分別
    賦予不同程度及方式之事前或事後程序保障，此觀刑事訴訟
    法就刑事被告之審判程序設有簡式審判程序、簡易判決處刑
    程序，就受刑人之刑罰執行程序則設有聲明異議之救濟制度
    甚明。定應執行刑案件，既係在受刑人所犯各罪業經法院分
    別經刑事訴訟程序進行審理、判決予以論罪科刑確定後所為
    者，則受刑人前於所犯各罪之審判與相應之上訴程序中就各
    罪之科刑範圍業經賦予言詞辯論及上訴等充分之程序保障機
    會（經逕以簡易判決處刑者雖可能未受有事前陳述意見、言
    詞辯論之程序保障，然亦得提起上訴而受有事後救濟之程序
    保障），足認受刑人已受有在所犯各罪所行刑事訴訟程序之
    事前程序保障機會，加以本件受刑人如對本院定應執行刑之
    裁定不服，得抗告、再抗告，亦賦予受刑人事後救濟及程序
    保障之機會，參以本件定應執行刑案件屬刑法第50條第2項
    所定情形者，其定應執行程序之開啟端視受刑人是否請求聲
    請人向本院聲請定應執行刑，則受刑人在審酌所犯如附表編
    號4所示之罪屬得易科罰金之罪，如附表編號1至3、5至17所
    示之罪屬不得易科罰金之罪後，仍請求聲請人向本院聲請定
    應執行刑，當係充分審酌所犯各罪是否定應執行刑之優劣、
    利害後所為，本件受刑人既已受有事前及事後充分之程序保
    障，衡諸本件受刑人所犯各罪定應執行刑之範圍尚受刑法第
    51條第5款規定之限制，所定應執行刑之高低度有限，足認
    已無再予受刑人以言詞、書面或其他適當方式陳述意見而另
    行賦予事前程序保障之必要，附此敘明。
據上論斷，依刑事訴訟法第477條第1項，刑法第50條第2項、第5
1條第5款、第53條，裁定如主文。
中　　華　　民　　國　　111 　年　 　2 　　月　　7　　日
                  刑事第三庭  法　官　呂秉炎
以上正本證明與原本無異。
如不服本裁定，應於裁定送達後5 日內向本院提出抗告狀。
　　　　　　　　　　　　　　　書記官　曾雋行　　　　　
中　　華　　民　　國　　111 　年　　2 　　月　　8 　　日

附表：

編            號            1           2           3 罪            名           詐欺          詐欺          詐欺 宣     告     刑      有期徒刑1年2月 　　（共2罪）       有期徒刑1年       有期徒刑7月 犯   罪   日  期      104年3月26日 　　至104年3月31日       104年3月26日       104年5月14日 偵查（自訴）機關年度案號  臺中地檢104年度偵字第13151號等 臺中地檢104年度偵字第13151號等 臺中地檢104年度偵字第13151號等 最後事實審 法        院        臺中地院        臺中地院        臺中地院  案        號  105年度審訴字第730號  105年度審訴字第730號  105年度審訴字第730號  判  決 日 期     105年8月16日       105年8月16日       105年8月16日 確定判決 法        院        臺中地院        臺中地院        臺中地院  案        號 105年度審訴字第730號 105年度審訴字第730號 105年度審訴字第730號  判決確定日期     105年9月10日       105年9月10日       105年9月10日 是否為得易科罰金、易服社會勞動之案件      不得易科罰金 　　不得易服社會勞動     不得易科罰金 　　不得易服社會勞動     不得易科罰金 　　不得易服社會勞動 備            註  臺中地檢105年度執字第14814號 臺中地檢105年度執字第14814號 臺中地檢105年度執字第14814號   編號1至3所示之罪曾經臺灣臺中地方法院105年度審訴字第730號判決定應執行有期徒刑2年4月確定。編號1至11之罪曾經臺灣高等法院臺中分院109年度聲字第3101號裁定定應執行有期徒刑6年4月確定。   


編            號            4           5           6 罪            名           詐欺          詐欺          詐欺 宣     告     刑        有期徒刑3月      有期徒刑8月 　　 （共10罪）     有期徒刑1年6月 　　（共3罪） 犯   罪   日  期       105年4月8日     104年2月25日至 　　104年4月20日     104年3月4日至 　　104年4月12日 偵查（自訴）機關年度案號  臺中地檢104年度偵字第13152號等 臺中地檢104年度偵字第13152號等 臺中地檢104年度偵字第13152號等 最後事實審 法        院        中高分院        中高分院        中高分院  案        號 107年度上訴字第1734號 107年度上訴字第1734號 107年度上訴字第1734號  判  決 日 期      108年10月30日      108年10月30日      108年10月30日 確定判決 法        院        中高分院        最高法院        最高法院  案        號 107年度上訴字第1734號 109年度台上字第3213號 109年度台上字第3213號  判決確定日期      108年10月30日      109年9月29日      109年9月29日 是否為得易科罰金、易服社會勞動之案件      得易科罰金 　　得易服社會勞動     不得易科罰金 　　不得易服社會勞動     不得易科罰金 　　不得易服社會勞動 備            註  臺中地檢109年度執字第258號（已執畢） 臺中地檢109年度執字第15605號 臺中地檢109年度執字第15605號    編號5至11所示之罪曾經臺灣高等法院臺中分院107年度上訴字第1734號判決定應執行有期徒刑5年，並經最高法院109年度台上字第3213號判決駁回上訴確定。    編號1至11之罪曾經臺灣高等法院臺中分院109年度聲字第3101號裁定定應執行有期徒刑6年4月確定。   


編            號            7           8           9 罪            名           詐欺          詐欺          詐欺 宣     告     刑       有期徒刑10月 　　 （共2罪）      有期徒刑1年2月      有期徒刑1年4月 　　 （共7罪） 犯   罪   日  期       104年3月19日至 　　 104年4月20日       104年3月19日      104年3月20日至 　　 104年4月14日 偵查（自訴）機關年度案號  臺中地檢104年度偵字第13152號等 臺中地檢104年度偵字第13152號等 臺中地檢104年度偵字第13152號等 最後事實審 法        院        中高分院        中高分院        中高分院  案        號 107年度上訴字第1734號 107年度上訴字第1734號 107年度上訴字第1734號  判  決 日 期      108年10月30日      108年10月30日      108年10月30日 確定判決 法        院        最高法院        最高法院        最高法院  案        號 109年度台上字第3213號 109年度台上字第3213號 109年度台上字第3213號  判決確定日期      109年9月29日      109年9月29日      109年9月29日 是否為得易科罰金、易服社會勞動之案件      不得易科罰金 　　不得易服社會勞動     不得易科罰金 　　不得易服社會勞動     不得易科罰金 　　不得易服社會勞動 備            註  臺中地檢109年度執字第15605號 臺中地檢109年度執字第15605號 臺中地檢109年度執字第15605號   編號5至11所示之罪曾經臺灣高等法院臺中分院107年度上訴字第1734號判決定應執行有期徒刑5年，並經最高法院109年度台上字第3213號判決駁回上訴確定。編號1至11之罪曾經臺灣高等法院臺中分院109年度聲字第3101號裁定定應執行有期徒刑6年4月確定。   


編            號            10           11 12 罪            名           詐欺          詐欺 詐欺 宣     告     刑      有期徒刑1年8月 　　（共4罪）     有期徒刑1年10月 有期徒刑1年6月 犯   罪   日  期       104年3月2日至 　　 104年4月20日      104年4月11日 104年5月11日 偵查（自訴）機關年度案號  臺中地檢104年度偵字第13152號等 臺中地檢104年度偵字第13152號等 桃園地檢104年度偵字第18917號等 最後事實審 法        院        中高分院        中高分院 桃園地院  案        號 107年度上訴字第1734號 107年度上訴字第1734號 106年度原訴字第64號  判  決 日 期      108年10月30日      108年10月30日 109年9月10日 確定判決 法        院        最高法院        最高法院 桃園地院  案        號 109年度台上字第3213號 109年度台上字第3213號 106年度原訴字第64號  判決確定日期      109年9月29日      109年9月29日 110年1月11日 是否為得易科罰金、易服社會勞動之案件      不得易科罰金 　　不得易服社會勞動     不得易科罰金 　　不得易服社會勞動     不得易科罰金 　　不得易服社會勞動 備            註  臺中地檢109年度執字第15605號 臺中地檢109年度執字第15605號 桃園地檢110年度執字第1848號   編號5至11所示之罪曾經臺灣高等法院臺中分院107年度上訴字第1734號判決定應執行有期徒刑5年，並經最高法院109年度台上字第3213號判決駁回上訴確定。編號1至11之罪曾經臺灣高等法院臺中分院109年度聲字第3101號裁定定應執行有期徒刑6年4月確定。  編號12至17所示之罪曾經臺灣桃園地方法院106年度原訴字第64號判決定應執行有期徒刑2年6月確定。 


編            號            13           14 15 罪            名           詐欺          詐欺 詐欺 宣     告     刑      有期徒刑1年4月 　　     有期徒刑1年4月 有期徒刑1年2月 犯   罪   日  期       104年5月11日      104年5月11日 104年5月11日 偵查（自訴）機關年度案號  桃園地檢104年度偵字第18917號等 桃園地檢104年度偵字第18917號等 桃園地檢104年度偵字第18917號等 最後事實審 法        院        桃園地院        桃園地院 桃園地院  案        號 106年度原訴字第64號 106年度原訴字第64號 106年度原訴字第64號  判  決 日 期      109年9月10日      109年9月10日 109年9月10日 確定判決 法        院        桃園地院        桃園地院 桃園地院  案        號 106年度原訴字第64號 106年度原訴字第64號 106年度原訴字第64號  判決確定日期      110年1月11日      110年1月11日 110年1月11日 是否為得易科罰金、易服社會勞動之案件      不得易科罰金 　　不得易服社會勞動     不得易科罰金 　　不得易服社會勞動     不得易科罰金 　　不得易服社會勞動 備            註  桃園地檢110年度執字第1848號 桃園地檢110年度執字第1848號 桃園地檢110年度執字第1848號   編號12至17所示之罪曾經臺灣桃園地方法院106年度原訴字第64號判決定應執行有期徒刑2年6月確定。   


編            號            16           17  罪            名           詐欺          詐欺  宣     告     刑      有期徒刑8月 　　     有期徒刑8月  犯   罪   日  期       104年5月11日      104年5月14日  偵查（自訴）機關年度案號  桃園地檢104年度偵字第18917號等 桃園地檢104年度偵字第18917號等  最後事實審 法        院        桃園地院        桃園地院   案        號 106年度原訴字第64號 106年度原訴字第64號   判  決 日 期      109年9月10日      109年9月10日  確定判決 法        院        桃園地院        桃園地院   案        號 106年度原訴字第64號 106年度原訴字第64號   判決確定日期      110年1月11日      110年1月11日  是否為得易科罰金、易服社會勞動之案件      不得易科罰金 　　不得易服社會勞動     不得易科罰金 　　不得易服社會勞動  備            註  桃園地檢110年度執字第1848號 桃園地檢110年度執字第1848號    編號12至17所示之罪曾經臺灣桃園地方法院106年度原訴字第64號判決定應執行有期徒刑2年6月確定。